【裁判字號】    95,訴,149
【裁判日期】    950622
【裁判案由】    違反毒品危害防制條例
【裁判全文】
臺灣臺南地方法院刑事判決               95年度訴字第149號
    公  訴  人  臺灣臺南地方法院檢察署檢察官
    被      告  甲○○
上列被告因違反毒品危害防制條例案件，經檢察官提起公訴（94
年度毒偵字第2920號），被告於準備程序期日就被訴事實為有罪
陳述，本院合議庭裁定由受命法官獨任進行簡式審判程序，判決
如下：
    主  文
甲○○連續施用第一級毒品，處有期徒刑捌月，扣案海洛因拾伍
包（合計淨重貳點壹捌公克）、含海洛因香菸貳支（合計香菸重
壹點柒貳公克）均沒收銷燬，前開海洛因之空裝包袋拾伍只（空
包裝袋重肆點伍公克）均沒收；又連續施用第二級毒品，處有
期徒刑肆月，扣案安非他命壹包（毛重零點貳公克）沒收銷燬，
扣案吸食器壹組、玻璃球管陸支均沒收。應執行有期徒刑拾壹月
，扣案海洛因拾伍包（合計淨重貳點壹捌公克）、含海洛因香菸
貳支（合計香菸重壹點柒貳公克）、安非他命壹包（毛重零點貳
公克）均沒收銷燬，前開海洛因之空裝包袋拾伍只（重肆點伍
公克）及扣案吸食器壹組、玻璃球管陸支均沒收。
    事實及理由
一、本件係經被告於準備程序期日為有罪之陳述，而經本院合議
    庭裁定由受命法官獨任以簡式審判程序加以審理，則依據刑
    事訴訟法第二百七十三條之二、同法第一百五十九條第二項
    之規定，不適用傳聞法則有關限制證據能力之相關規定；並
    得依同法第三百十條之二之準用同法第四百五十四條之規定
    製作略式判決書，依法僅需記載犯罪事實、證據名稱及應適
    用之法條，並得以簡略方式為之，如認定之犯罪事實、證據
    及應適用之法條，與檢察官聲請簡易判決處刑書或起訴書之
    記載相同者，得引用之，合先敘明。
二、本件犯罪事實，除均引用檢察官起訴書（如附件）之記載外
    ，犯罪事實第七至八行並補充為：「‧‧‧，在臺南市汽車
    旅館等處，連續以將第一級毒品海洛因捲入香煙內燃燒後吸
    食之方式，施用第一級毒品海洛因多次。」、第九至十行補
    充為：「‧‧‧，在臺南市汽車旅館等處，連續以將第二級
    毒品安非他命置入吸食器內燒烤或捲入香菸後予以吸用之方
    式，施用第二級毒品安非他命多次。」、第十二至十三行補
    充：「‧‧‧，並扣得第一級毒品海洛因十五包（原扣得十
    六包白色粉末合計毛重八公克，惟其中一包經鑑定結果無毒
    品反應，其餘十五包合計淨重二．一八公克，詳如後述）、
    含海洛因香菸二支（合計香菸重一．七二）、安非他命一包
    （毛重○．二公克）及‧‧‧」、最末行補充：「而被告經
    警採集之尿液檢體，送驗結果均呈鴉片類（嗎啡）陽性反應
    、安非他命類（安非他命及甲基安非他命）陽性反應反應，
    始查悉上情。」；證據補充：「證人薛正雄、李亞庭於警詢
    時之證述」、「扣押物品目錄表、扣押物品清單、獲案毒品
    表、毒品初步檢驗報告書及法務部調查局九十五年三月八日
    調科壹字第二○○○○六○八二號鑑定通知書各一紙、送驗
    尿液及年籍對照表、採尿同意書及長榮大學於九十四年十一
    月十八日出具之確認報告（尿液編號：Ａ一－一六七號）各
    一紙」；所犯法條補充：「又被告持有第一級毒品海洛因及
    第二級毒品安非他命之低度行為，已分別為其施用第一級毒
    品海洛因及第二級毒品安非他命之高度行為所吸收，而不另
    論罪。」
三、爰審酌被告甲○○有前科及施用毒品觀察、勒戒之紀錄（惟
    未構成累犯），素行非佳，此有臺灣高等法院被告前案紀錄
    表一份可按，其因施用毒品犯行，經觀察、勒戒之治療程序
    ，竟仍不思悔改，徹底袪除施用毒品之惡習，猶於觀察、勒
    戒執行完畢後即再次施用，可知其顯深陷毒癮難以自拔，其
    意志力甚為薄弱，未能善體國家設置觀察、勒戒機構，協助
    毒品施用者戒除毒癮之美意，惟念及其施用毒品之犯行，在
    本質上乃屬戕害自己身心健康之行為，被告尚未有嚴重破壞
    社會秩序或侵害他人權益之情形，且能坦承犯行，犯罪後之
    態度尚可等一切情狀，各量處如主文所示之刑，並定其應執
    行之刑，以示懲戒。
四、沒收之諭知：（一）、扣案之第一級毒品海洛因共十五包（
    合計淨重二．一八公克），均為毒品危害防制條例第二條第
    二項第一款之第一級毒品，應依毒品危害防制條例第十八條
    第一項前段之規定，宣告沒收銷燬。至於包裝前開海洛因使
    用之空包裝袋共十五只（重四．三五公克），係用於包裹毒
    品，防止毒品漏逸、潮濕，以便於被告攜帶持有、施用毒品
    ，為被告所有且供施用毒品所用之物，並非毒品危害防制條
    例第二條所稱之第一級毒品，雖因係包裝上開第一級毒品海
    洛因而與之密切接觸，然既經鑑定機關就之與毒品分別鑑析
    其重量，此有前開鑑定通知書附卷可憑，即足證該空包裝袋
    與毒品間，並無不可析離之關係，不能視為毒品之一部分，
    自應依刑法第三十八條第一項第二款之規定宣告沒收。（二
    ）、扣案含海洛因香菸二支（合計香菸重一．七二公克），
    因毒品海洛因已附合於香菸內，無法單獨析離，故認此含海
    洛因香菸二支俱為毒品之一部分，均屬毒品危害防制條例第
    二條第二項第一款之第一級毒品，亦應依毒品危害防制條例
    第十八條第一項前段之規定，宣告沒收銷燬。（三）、再扣
    案之第二級毒品安非他命一包（毛重○．二公克）為毒品危
    害防制條例第二條第二項第二款之第二級毒品，應依毒品危
    害防制條例第十八條第一項前段之規定沒收銷燬。（四）、
    扣案吸食器一組及玻璃球管六支，為被告與另案被告（其兄
    ）薛正雄所共有，供其等施用第二級毒品所用之物，業據被
    告於本院審理時供稱明確（見本院卷九十五年二月二十三日
    、同年六月八日審判筆錄），應依刑法第三十八條第一項第
    二款之規定宣告沒收。（五）、至於扣案白色粉末一包（淨
    重○．七六公克；空包裝重○．三四公克），經檢驗結果為
    無毒品反應，有上開鑑定通知書存卷可按，自無從為沒收（
    銷燬）之諭知，附此說明。
五、爰依刑事訴訟法第二百九十九條第一項前段、第二百七十三
    條之一第一項、第三百十條之二、第四百五十四條，毒品危
    害防制條例第十條第一項、第二項、第十八條第一項前段，
    刑法第十一條前段、第五十六條、第三十八條第一項第二款
    、第五十一條第五款，判決如主文。
六、如不服本判決，應於判決送達後十日內，向本院提出上訴狀
    。
中    華    民    國    95    年    6     月    22    日
                      刑事第六庭  法  官     徐千惠
以上正本證明與原本無異
如不服本判決應於送達後10日內向本院提出上訴狀
中    華    民    國    95    年    6     月    22    日
                                  書記官     吳美瑤
附件：（94年度毒偵字第2920號起訴書）
附錄本件論罪科刑法條：
毒品危害防制條例第10條
施用第一級毒品者，處 6 月以上 5 年以下有期徒刑。
施用第二級毒品者，處 3 年以下有期徒刑。


司法院資訊處製作；財團法人民間司法改革基金會備份。
